最高法院刑事判決　　　　　　九十四年度台上字第二０三五號
　　上　訴　人　甲○○
　　　　　　　　　　　　弄2號.
　　　　　　　　　　　　（現另案在台灣台北監獄執行中）
上列上訴人因違反槍砲彈藥刀械管制條例等罪案件，不服台灣高
等法院中華民國九十四年二月三日第二審判決（九十三年度上訴
字第三六四五號，起訴案號：台灣台北地方法院檢察署九十二年
度偵緝字第八四九號），提起上訴，本院判決如下：
    主  文
上訴駁回。
    理  由
按刑事訴訟法第三百七十七條規定，上訴於第三審法院，非以判
決違背法令為理由，不得為之。是提起第三審上訴，應以原判決
違背法令為理由，係屬法定要件。如果上訴理由狀並未依據卷內
訴訟資料，具體指摘原判決不適用何種法則或如何適用不當，或
所指摘原判決違法情事，顯與法律規定得為第三審上訴理由之違
法情形，不相適合時，均應認其上訴為違背法律上之程式，予以
駁回。本件上訴人甲○○上訴意旨略稱：上訴人於警詢時即稱扣
案系爭槍枝為模型玩具槍管，有阻鐵相隔，子彈無法擊發，且零
件容易有脫落之可能，因槍管未經改造，無法承受子彈擊發時瞬
間高熱致膛炸，鑑識人員應做擊發以測試其有無殺傷力，實有必
要，原審予以駁回有違證據法則云云。
惟查原判決關於上訴人未經許可持有可發射子彈具有殺傷力之改
造手槍部分，依法引用第一審判決書所依憑之證據及理由，認上
訴人有第一審判決書所記載關於上開部分之犯罪事實，並以上訴
人在第一審對於扣案系爭槍枝，其槍管是否車通？是否有殺傷力
加以爭執，已據第一審傳喚證人即負責鑑定之孫家君到庭，就鑑
識方法、扣案槍枝之性能，如何認定具有殺傷力等各節結證在卷
，因認本件系爭槍枝為具有殺傷力之改造手槍，已在第一審之判
決書內說明其證據取捨及判斷之理由。上訴人復就同一事項在原
審再為爭執，並聲請再行鑑定，認無必要，在判決內加以指駁及
說明，因而維持第一審對上開部分論處上訴人未經許可，持有可
發射子彈具有殺傷力之改造手槍罪刑，駁回上訴人此部分在第二
審之上訴。原判決所為論述，核與卷證資料相符，從形式上觀察
，並無違背法令之情形。按認事採證、證據之取捨及判斷，俱屬
事實審法院之職權，苟無違背證據法則，自不能指為違法。上訴
意旨所指情形，原審已加審酌，屬事實審法院認事採證、證據取
捨及判斷之範疇，為其職權之適法行使，並無違背證據法則之情
形，自不能指為違法。上訴意旨就上開部分仍憑己意任意指摘，
核非適法之第三審上訴理由，應認其上述部分之上訴違背法律上
之程式，予以駁回。又原判決就上訴人另犯未經許可持有刀械部
分；另犯變造駕駛執照，足以生損害於公眾及他人部分；另犯故
買贓物部分；均維持第一審分別就上開部分所各處罪刑之判決，
駁回上開部分上訴人在第二審之上訴。查上訴人上開所犯部分，
依刑事訴訟法第三百七十六條之規定，均屬不得上訴第三審之案
件，上訴人就此一併提起上訴，自非法之所許，應併予駁回。
據上論結，應依刑事訴訟法第三百九十五條前段，判決如主文。
中　　華　　民　　國　九十四　年　　四　　月　二十一　日
                      最高法院刑事第六庭
                          審判長法官  莊　登　照
                                法官  洪　明　輝
                                法官  黃　一　鑫
                                法官  魏　新　和
                                法官  林　秀　夫
      本件正本證明與原本無異
                                      書  記  官
中　　華　　民　　國　九十四　年　　四　　月　二十八　日
                                                      Ｑ
